【裁判字號】    91,上易,1777
【裁判日期】    920121
【裁判案由】    竊盜
【裁判全文】
臺灣高等法院高雄分院刑事判決          九十一年度上易字第一七七七號
    上訴人  台灣高雄地方法院檢察署檢察官
    被  告  丙○○  男( 民國.
右上訴人因被告竊盜案件，不服臺灣高雄地方法院九十一年度易字第二三七二號中華
民國九十一年十一月十四日第一審判決（起訴案號：臺灣高雄地方法院檢察署九十一
年度偵字第一三三０九號），提起上訴，本院判決如左：
      主      文
原判決撤銷。
丙○○連續竊盜，累犯，處有期徒刑壹年捌月。
      事      實
一、丙○○有竊盜、侵占等罪前科，最後一次於民國（下同）八十九年間，犯竊盜罪
    ，先後經台灣南投地方法院於八十九年十一月二十七日以八十九年度易字第三五
    ０號判決有期徒刑八月，及台灣高雄地方法院以八十九年度易字第四八四七號判
    決有期徒刑八月，經接續執行，指揮書執畢日期為九十一年二月十八日，而於九
    十一年一月二十五日假釋出獄，於假釋期滿，未經撤銷假釋而執行完畢，仍不思
    悔改，復基於意圖為自己不法所有之概括犯意，先於九十一年六月十九日二十時
    許，在高雄市○○區○○路一二五號前，見甲○○所有車牌ＯＭＶ─０四八號重
    型機車停放路旁，機車鑰匙未取下，即徒手發動機車，而竊得該輛機車，供己騎
    用，並於九十一年六月二十三日二十二時十分許，騎經高雄市前金區○○○路一
    五０號前，為警查獲，於翌（二十四）日經檢察官限制住居後飭回，又於同年十
    一月六日二十二時五十分許，在高雄市○○區○○路科工館之人行道旁，見乙○
    ○所有車牌ＹＶＧ─四一０號重型機車之鑰匙未取下，即先將機車坐墊掀開，翻
    看坐墊下之置物箱，正尋找財物之際，尚未得手，而為巡邏員警當場查獲。
二、案由高雄市政府警察局三民第二分局移送台灣高雄地方法院檢察署檢察官偵查起
    訴及移送併案審理。
      理      由
一、訊據被告丙○○對於前開竊取機車及竊盜財物未得手之事實，供承不諱，核與被
    害人甲○○、乙○○指訴之情節相符，並有車輛竊盜車牌失竊資料個別查詢報表
    －查詢車輛認可資料、扣押物品目錄表、贓物認領保管收據各一紙，及上開機車
    照片五張附卷可佐，是被告之自白與事實相符，事證明確，被告之犯行洵堪認定
    。
二、查被告意圖為自己不法之所有，而竊取他人之動產，核其所為，係犯刑法第三百
    二十條第一項之竊盜既遂罪，及同法條第三項之竊盜未遂罪。被告二次竊盜犯行
    ，時間緊接，犯同一之竊盜罪，顯係基於概括犯意反覆為之，應依連續犯規定，
    論以一連續竊盜既遂罪，並加重其刑。被告第二項之竊盜未遂犯行，雖未經公訴
    人起訴，因與起訴部分有連續犯之裁判上一罪關係，為起訴效力所及，自應併予
    審理。又查，被告有前開二次竊盜前科，分別經台灣南投地方法院及台灣高雄地
    方法院各判處有期徒刑八月，經接續執行，於九十一年一月二十五日假釋出監，
    同年二月十八日假釋期滿執行完畢，有臺灣高等法院被告全國前案紀錄表在卷可
    按，茲於執行完畢後五年內再犯有期徒刑之竊盜罪，為累犯，應依刑法第四十七
    條規定加重其刑，並遞加重之。
三、原審論處被告罪刑，固無不合，惟被告所犯為一次竊盜既遂，一次竊盜未遂，原
    判決論罪欄未予明，逕論以一連續竊盜既遂論，未盡妥適。檢察官上訴意旨以
    原判決未就上開為起訴效力所及之行為，一併審理，指摘原判決不當等情，惟原
    判決就被告之此部分犯行，已予論判，上訴意旨尚非有理由，但原判決既有可議
    ，自應將之撤銷改判。爰審酌被告年輕力壯，不思正途取財，屢犯竊盜罪，危害
    社會治安及他人財產權益，惡性非輕，姑念被告犯罪後坦承犯行，態度尚好等一
    切情狀，仍如原審量處如主文所示之刑。
據上論斷，應依刑事訴訟法第三百六十九條第一項前段、第三百六十四條、第二百九
十九條第一項前段、刑法第五十六條、第三百二十條第一項、第四十七條，罰金罰鍰
提高標準條例第一條前段，判決如主文。
本案經檢察官張其主到庭執行職務。
中    華    民    國     九十二     年       一       月     二十一     日
                              臺灣高等法院高雄分院刑事第五庭
                                  審判長法官  吳水木
                                        法官  趙文淵
                                        法官  洪慶鐘
右正本證明與原本無異。
不得上訴。
                                      書記官  彭筱瑗
中    華    民    國     九十二     年       一       月    二十二      日
附錄：本判決論罪科刑法條：
刑法第三百二十條第一項：
意圖為自己或第三人不法之所有，而竊取他人之動產者，為竊盜罪，處五年以下有期
徒刑、拘役或五百元以下罰金。
                                               Ｆ


司法院資訊處製作；財團法人民間司法改革基金會備份。
